Inventaris van het archief van jhr. J.J. Quarles van Ufford [levensjaren 1788-1855], 1808-1852
Nationaal Archief, Den Haag
Collectie 055 J.J. Quarles van Ufford [levensjaren 1788-1855]
Quarles van Ufford
1808-1852
C27016
2.90 meter; 27 inventarisnummers.
Normale geschreven en gedrukte documenten, geen bijzondere handschriften.
Nationaal Archief, Den Haag
Ufford, Jacques Jean Quarles van (1788-1855)
Jacques Jean Quarles van Ufford (1788-1855) was o.a. griffier der provinciale staten van Drente, referendaris bij den Raad van State en secretaris-generaal bij het Department van Marine en Koloniën, in welke hoedanigheid hij tweemaal het ministerschap waarnam, en ten slotte staatsraad i.b.d. Het archief bevat stukken opgemaakt uit hoofde van zijn functies, waaronder o.a. notulen en rapporten van staatscommissies, begrotingen en correspondentie.
Archiefvorming
Geschiedenis van de archiefvormer
Jacques Jean Quarles van Ufford was geboren te 's-Gravenhage op 22 Maart 1788 en aldaar overleden op 22 Februari 1855. Hij bekleedde achtereenvolgens de nagenoemde betrekkingen: griffier der provinciale staten van Drente, referendaris bij den Raad van State, secretaris-generaal bij het Department van Marine en Koloniën, na 1841 alleen van Marine (in deze hoedanigheid nam hij tweemaal, in 1829 en 1842, het Ministerschap ad interm waar) en ten slotte Staatsraad i.b.d.
Geschiedenis van het archiefbeheer
Bij schrijven van 23 Juni 1915 bood Jhr. Mr. J. H. J. Quarles van Ufford te 's-Gravenhage aan het Rijk in eigendom een verzameling papieren aan, nagelaten door zijn grootvader Jhr. Jacques Jean Quarles van Ufford.
De rechtstitel is (nog) onbekend
Inhoud en structuur van het archief
2.21
Inhoud
De aan het Rijk geschonken papieren zijn door Jhr. J. J. Quarles bijeenverzameld en als secretaris-generaal bij Marine èn als secretaris van een viertal Staatscomissies. Voor het overgroote deel bestaan ze uit door Quarles zelf of door anderen vervaardigde copieën.
Ordening van het archief
De papieren zijn, uitgezonderd een omslag met brieven, enkele losse stukken en twee gebonden deelen, door Quarles bijeengevoegd in 21 met letters gemerkte portefeuilles, en de stukken zijn daarin alle van letters en nummers voorzien en zeer systematisch in volgorde gelegd.
Al deze letters en nummers slaan vermoedelijk op door Quarles zelf vervaardigde biografische aanteekeningen, zoals ook blijkt uit het opschrift van verscheidene der portefeuilles, luidende: "Bijlagen tot mijne aanteekeningen". Onder deze omstandigheden scheen het randzaam de stukken te laten geheel en al in de orde, door Quarles zelf daarin gebracht.
Aanwijzingen voor de gebruiker
Openbaarheidsbeperkingen
Volledig openbaar.
Materiële beperkingen
Aanvraaginstructie
Openbare archiefstukken kunnen online worden aangevraagd en gereserveerd. U kunt dit ook via de terminals in de studiezaal van het Nationaal Archief doen. Om te kunnen reserveren dient u de volgende stappen te volgen:
U maakt een profiel aan op www.gahetna.nl, en logt vervolgens in
Via de archiefinventaris (alleen de beschrijvingen met rode nummers) selecteert u het gewenste archiefstuk door op de knop 'Reserveren' te klikken
In het volgende scherm geeft u aan op welke dag u het archiefstuk wilt inzien
Indien u zich bevindt in de studiezaal en een tafelnummer heeft ontvangen kunt u dit nummer vermelden. Als u geen tafelnummer heeft kunt u tafelnummer 777 laten staan
Vervolgens bevestigt u uw reservering door deze te versturen.
Verwant materiaal
Beschikbaarheid van kopieën
Beschrijving van de series en archiefbestanddelen
- Staatsbegrootingen, 1813-1847; 1-2; 2 portefeuilles
  - Portefeuille met als opschrift: "Eige archief, Staatsbegrootingen 1813-1840.", 1
    Inhoud: Begrootingen van Staatsbehoeften voor 1813, 1814 en 1815, geheel geschreven door Quarles. Een doorloopende reeks berekeningen strekkende tot grondslag van de begrootingen van 1816 tot en met 1840, gedrukt, gedeeltelijk in het Nederlandsch, gedeeltelijk in het Fransch.-De begrootingen van 1831 en 1840 zijn niet aangenomen; het ontwerp credietwet voor 1831 is ook aanwezig.
  - Portefeuille met als opschrift: "Eige archief, Staatsbegrootingen 1840-1847.", 2
    Inhoud: Een doorloopende reeks berekeningen strekkende tot grondslag van de begrootingen van 1840 tot en met 1847, gedrukt, in het Nederlandsch. Die van 1840 en 1844-1845 zijn voorzien van aanteekeningen van Quarles.
- Stukken, door Quarles bijeenverzameld als secretaris der Staatscommissie, benoemd bij secreet besluit van 1 Augustus 1818 la. TT tot het samenstellen van het ontwerp van een algemeen stelsel van vereenvoudiging en bezuiniging in alle takken van bestuur., 3-10; 8 portefeuilles
  Het archief der commissie is 16 Februari 1624 overgebracht naar de Secretarie van Staat.
  - Zes portefeuilles, gemerkt met de letters C tot en met H, bevattende de notulen, tal van ingekomen en verzonden stukken, adviezen, nota's enz. genummerd 1 tot 266. Alles in afschrift, gedeeltelijk door Quarles zelf geschreven. Voorts de rekeningen en verantwoordingen van Quarles als secretaris der commissie. 1818-1824, 3-8
    - Bestanddeel 1, 3
    - Bestanddeel 2, 4
    - Bestanddeel 3, 5
    - Bestanddeel 4, 6
    - Bestanddeel 5, 7
    - Bestanddeel 6, 8
  - Portefeuille I met als opschrift: "Eige archief. Gedetailleerde Staatsbegrotingen. 1819.", 9
    Inhoud: Gedetailleerde begrooting voor 1819, met bijlagen. Begrooting van het Departement, der Posterijen voor 1818. Begrooting van het Departement der In- en Uitgaande regten en accijnzen voor 1820. Alles afschriften.
  - Portefeuille K., 10
    Inhoud: Twaalf rapporten, in Juni en Juli 1818 aan den Koning uitgebracht, betreffende de bij K. B. van 7 April 1818 no 2 bevolen vergelijking van de begrootingen over 1803 en 1818. Alles afschriften.
- Stukken, door Quarles bijeenverzameld als secretaris der Staatscommissie, benoemd bij K. B. van 23 Januari 1820 no. 17 tot herziening van het bestaande stelsel der in- en uitgaande rechten en accijnzen., 11-13
  Het archief der commissie is 12 Februari 1824 overgebracht naar de Secretarie van Staat.
  - Portefeuille L., 11
    Inhoud: K. B. Tot instelling der commissie, reglementen enz.. Eerste rapport aan den Koning, dd. 19 Juli 1820, met 12 omslagen met bijlagen. Afzonderlijk Rapport van den heer Röell, voorzitter der Commissie, d.d. 1 Juli 1820. Alles afschriften, voor een groot gedeelte door Quarles zelf geschreven.
  - Portefeuille M., 12
    Inhoud: Notulen der commissie. Tweede rapport aan den Koning, d.d. Maart 1821, met 14 afzonderlijke rapporten. Alles afschrift. Ontwerp van wet met bijbehoorende stukken. Gedrukt. Redevoering door den heer Röell in de Eerste Kamer gehouden. Afschrift van Quarles.
  - Portefeuille N., 13
    Inhoud: Memoriën van onderscheidene kamers van koophandel, in 1820 aan de Commissie aangeboden. Rapport van den Directeur-Generaal van het Departement van Koophandel en Koloniën over een ontwerp van wet en Tarief op de inkomende regten, benevens de hierover uitgebrachte adviezen van den Raad van State, 1816. Eenige nota's en tabellen, op het werk der Commissie betrekking hebbend. Vergelijkende staten tusschen de opbrengst in de belastingen tusschen de noordelijke en de zuidelijke provinciën des rijks, 1816-1829. Staten van de opbrengst der collectieve middelen in de provincie Holland van 1764-1775. Alles in afschrift, gedeeltelijk door Quarles zelf geschreven. Voorts de rekeningen en verantwoordingen van Quarles als secretaris der commissie, 1821-1822.
- Stukken, door Quarles bijeenverzameld als secretaris der Staatscommissie, benoemd bij K. B. van 29 Januari 1822 no. 20 ter voorbereiding der verordeningen voor het bestuur en de bestemming der Rijksdomeinen., 14; 1 portefeuille, gemerkt O
  Inhoud: Ontworpen-Domeinwet met bijbehoorende stukken, gedrukt. K. B. Tot instelling der commissie, 1822. Huishoudelijk reglement voor de Nederlandsche Bank, 1816. Instructie voor den secretaris van de Nederlandsche Bank, 1821. Reglementen en instructiën voor de Generaliteyts Loterijen, 1822 enz. Notulen der commissie. Rapport met bijlagen, 1822. Alles geschreven, voor een groot deel door Quarles zelf.-Of het archief dezer commissie ook naar de Secretarie van Staat is overgebracht, vindt men niet vermeld.
- Stukken, door Quarles bijeenverzameld als secretaris der Staatscommissie, benoemd bij K. B. van 15 Maart 1821 nr. 105, belast met het onderzoek der beste rivierafleidingen., 15-17; 2 portefeuilles en 1 deel
  Het archief der commissie is 23 Januari 1826 overgebracht naar de Secretarie van Staat.
  - Portefeuille P., 15
    Inhoud: K. B. Tot instelling der commissie, 1821, tot ontbinding der commissie, 1825, ingekomen stukken enz. Rapport door G. Moll en A. Goekoop over de reeds uitgevoerde en nog voorgenomen rivierwerken op den Duitschen Rijn, 1827, geschreven. Voorts de rekening en verantwoording van Quarles als secretaris der commissie, 1826.-Het rapport der commissie, dat blijkbaar vroeger ook in deze portefeuille heeft berust, is niet meer aanwezig. (Zie echter no. 17.)
  - Portefeuille Q., 16
    Inhoud: Belangrijkste uitgaande missives. Rapporten en adviezen, aan de commissie uitgebracht over verschillende onderwerpen en verschillende rivieren. Alles afschriften.
  - Gebonden deel., 17
    Inhoud: Rapport der commissie aan den Koning, 13 September 1825, met bijlagen en rekeningen. Geschreven. Er staat op: 3/4 gesteld door Prof. Moll; 1/4 door Jhr. J. J. Quarles.
- Rapport aan den Koning door de Staatscommissie, benoemd bij K. B. van 7 Juli 1828 nr. 47 tot de zaken der rivier afleidingen. Door de commissie op 30 Januari 1840 voorloopig goedgekeurd, doch niet geresumeerd. Uitgegeven als bijlage N. van de Memorie van beantwoording der Staatsbegrooting voor 1851., 18; 1 deel
  Hoogstwaarschijnlijk is dit rapport aan Quarles toegezonden als oud-secretaris der commissie van 1821.
- Stukken, door Quarles bijeenverzameld als secretaris-generaal aan het Departement van Marine., 1825-1852; 19-23; 5 portefeuilles
  - Portefeuille R., 19
    Inhoud: 1. Staten van dienst van eenige marine-officieren, K. B. Tot instelling van een Departement van Marine en tot vereeniging met dat van Koloniën, benoeming van prins Frederik tot admiraal der vloot en stukken betreffende zijne werkzaamheden en verhouding tot den Minister van Marine enz., 1813-1841.
    2. Stukken betreffende benoemingen en werkzaamheden aan het Departement van Marine, 1825-1851.
    3. Stukken betreffende de concierge aan het Departement, 1841.
    4 en 5. Beschrijving der werkzaamheden, aan ieder bureau van het Departement opgedragen, 1831-1842.
    6. Memorie van Quarles aan den Minister tot toelichting op de generale verantwoording van scheepssoldijen, 1840.
    7.Stukken betreffende ambtenaren aan het Departement, 1832-1850.
    8. Ontbreekt.
    9. Stukken over gebouw, meubileering, brand, wederopbouw etc. van het Departement, 1844.
    10. Overzicht van het beheer en de inrichting der Marineaangelegenheden 1830, geheel door Quarles geschreven.
    11. Statistische tabellen over de zaken der Marine, 1840-1842.
    12. Nota der opvolgende administratiën der Marine, 1852.
    13. Lijst der vlagofficieren bij de Marine, 1573-1852.
    14. Lijst van de etat-major's der schepen, die den zeeslag op Doggersbank in 1781 meemaakten.
    15. Concept wijzigingen der Grondwet, door Quarles.
    Er staat op: "Op 3 Maart 1840 door mij aan den Directeur-Generaal voorgesteld om in de Ministerraad te brengen, doch vrugteloos."
    16. Aanteekeningen over de zeereizen van prins Frederik, 1852.
    17. Voorstel tot het oprichten van matrozen-instituten, door P. le Comte, 1839.
    18. Stukken omtrent de bezoldiging der schrijvers en victualiemeesters, 1841.
    19. Voorstel van Quarles over een pensioen- en onderstandfonds van de werklieden op 's Rijks werven en der Marine, derzelver weduwen en weezen, 1836.
- Portefeuille S., 20
  Inhoud: 1. Extract door Quarles uit het rapport der commissie, benoemd bij K. B. van 15 Mei 1828 no. 150 en beslissing van den Koning daarop, 1829-1830.
  2. Mededeeling van het Algemeen Verslag en beantwoording van vraagpunten omtrent het zeewezen van den Staat door de commissie, bij beschikking van 14 Februari 1852 no. 57 door den Minister van Marine bijeengeroepen, 1852. Gedrukt.
  3. Stukken betreffende vereenvoudiging en bezuiniging, 1840-1849.
  4. Sterkte van de Etats-major's op 's lands schepen, 1761-1850.
  5. Stukken betreffende de tractementen, tafelgelden en soldijen der zeemacht, 1845.
  6. Rapport van den kapitein ter zee Bouricius over de oefeningen en vorderingen der officieren en verdere equipage van het fregat Prins van Oranje, 1850.
  7. Eenige aanteekeningen over zeeofficieren.
  8. Stukken betreffende de defensie op de rivieren, stroomen en zeegaten des Rijks en voor Antwerpen, 1830-1835. Memorie van den kapitein ter zee J. C. Koopman betrekkelijk het kommandement van Zijner Majesteits zeemagt voor Antwerpen, 1830-1832. Afschrift.
  9. Rapporten en voordrachten van de kapiteins ter zee P. Bruinings en A. J. Voet omtrent de verdediging des lands te water, zoowel in 't zuidelijke als noordelijk gedeelte, 1848.
- Portefeuille T., 21
  Inhoud: 1. Nota's omtrent de te Feyenoord aangebouwde stoomschepen: de Atlas, de Orestes en de Pylades, 1835.
  2.- Aanteekeningen omtrent de kanalen door het land van Voorne en het land van Goedereede en het Brouwershavensche zeegat, 1830-1839.
  3. Nota betreffende de spoorhelling te Rotterdam.
  4. Nota betreffende de wijdte en diepte der sluizen te Willemsoord, 1839.
  5. Opgave der diepte op Pampus en de monding van het Y, door P. le Comte, 1837.
  6. Aanteekeningen betreffende het maritiem etablissement te Willemsoord, 1850-1852. Met kaart.
  7. Beschrijving van en bedenkingen betreffende het drijvend droge dok te Amsterdam, door P. le Comte, 1843. Gedrukt.
  8. Aanteekeningen betreffende de kosten van verschillende schepen, 1825.
  9.- Nota's omtrent de scheepsartillerie, het buskruit, de kosten der scheepsladingen enz., 1837-1847.
  10. Nota's omtrent de afmetingen van verschillende schepen, 1831-1849.
  11. Lijst van de door den vijand aangehouden, genomen en verbrande schepen en vaartuigen van oorlog, 1795-1809.
  12. Stukken betreffende de sterkte der Nederlandsche zeemacht, 1818-1852.
  13. en 14. Aanteekeningen en stukken betreffende het beheer en bestuur van het loodswezen, vuren, tonnen en bakens in vroeger en later tijd, 1826-1852.
- Portefeuille U., 22
  Inhoud: 1. Aanteekeningen betreffende het bedrag der begrootingen van Marine, 1795-1852.
  2. Uitgewerkte tienjarige begrooting voor Marine, 1830.
  3. Begrooting van Marine, 1850. Gedrukt.
  4. Begrooting van Marine, 1851. Gedrukt.
  5. Begrooting van Marine, 1852. Gedrukt.
- Portefeuille V., 23
  Inhoud: 1. Nota omtrent de weduwenfondsen voor zeeofficieren, anterieur 1815.
  2. Aanteekeningen omtrent het in 1815 opgerichte weduwenen weezenfonds der zeeofficieren.
  3. Lijst van de opvolgende leden van 't weduwenfonds, 1815-1851.
  4, 5 en 6. Staten betreffende het weduwenfonds.
  7. Begrootingen van het weduwenfonds, 1826, 1836, 1846, 1851.
  8. Verzameling van reglementaire bepalingen over het weduwenfonds, 1815-1850. Gedeeltelijk gedrukt.
  9. Stukken betreffende het fonds voor oude en gebrekkige zeelieden.
- Brieven van den heer Frans Smeer, chef van het huis Kuyper, van Dam en Smeer te Rotterdam, aan J. J. Quarles van Ufford., 24; 1 omslag
  Inhoud: a. 10 brieven met bijlagen betreffende zaken van het Departement van Marine, 1826 Augustus 3-1831 December 18.
  b. een lias brieven met bijlagen, die door Quarles ter inzage aan den Koning zijn gezonden. Ze betreffen de stemming te Rotterdam tijdens den Belgischen opstand 1830 October 22-1831 Februari.
- Missiven, kladnota's, een ontwerp-begrooting, voorstellen tot bezuiniging enz. betreffende het Departement van Waterstaat., 1808-1809; 25; 5 stukken
  Hoe deze stukken in het bezit van Quarles zijn gekomen, is niet gebleken.
- "Mijne aantekeninge", mémoires van J.J. Quarles van Ufford, voltooid in 1852. Met daartoe behorende, door hem ontvangen brieven, 1817-1847; 26-27; 2 banden
  Xerox-kopieën.
  - deel I, folio's 1-249, 26
  - deel II, folio's 300-615, 27